臺灣高等法院交通事件裁定　　　　　　 94年度交抗字第522號
抗　告　人
即受處分人　泓廷商務法律事務所
代 表 人　　甲○○
上列抗告人因違反道路交通管理處罰條例案件，不服臺灣臺北地
方法院，中華民國94年6月28日所為裁定（94年度交聲字第314號
，原處分機關及文號：臺北市交通事件裁決所94年3月9日所為之
北市裁三字第裁22－AD0000000號裁決），提起抗告，本院裁定
如下：
    主  文
抗告駁回。
    理  由
一、本件受處分人泓廷商務法律事務所所有之車牌號碼六五八○
    －ＤＮ號自用小客車，於民國九十三年十二月二十七日上午
    九時三十四分許，行經臺北市○○路、立德路（往北投）時
    ，受處分人所有之該部自用小客車違反該路段時速五十公里
    之行車速限，以時速六十七公里之速度超速行駛，經原舉發
    單位臺北市政府警察局北投分局員警洪一生，依雷達感應測
    速照相機所攝得之採證照片，以受處分人違反道路交通管理
    處罰條例第四十條第一項規定為由，逕行掣單舉發。嗣經受
    處分人於應到案日期前向原處分機關提出申訴，惟並未同時
    告知處罰機關實際之違規駕駛人，經原處分機關臺北市交通
    事件裁決所函請原舉發單位調查結果，仍認受處分人所有前
    揭車號汽車確有上開違規行為，乃依道路交通管理處罰條例
    第四十條第一項規定，以受處分人所有之汽車有上開超過規
    定之最高時速未滿二十公里行駛之違規行為，於九十四年三
    月九日裁處罰鍰一千七百元。原審以受處分人上開車號汽車
    確有在上揭時、地行車速度超過規定之最高時速未滿二十公
    里之違規行為，原處分機關依據道路交通管理處罰條例第四
    十條第一項及違反道路交通管理事件統一裁罰基準表規定，
    裁處罰鍰一千七百元，於法尚無不合，本件異議為無理由，
    應予駁回（至道路交通管理處罰條例第六十三條有關並予記
    點之規定，目的在駕駛人於一定期間內有違規行為，經裁處
    累積達一定之點數時，監理機關可依法吊扣或吊銷該駕駛人
    之駕駛執照，本件受處分人係法律事務所，非自然人，並無
    記點以吊扣、吊銷駕駛執照之問題，原處分機關未依該條例
    之規定予以記點，非屬疏漏）。
二、抗告意旨略以：（一）舉發路段速限標示不當違反明確性原
    則，原處分機關依該不當標示處罰，顯有違誠信原則；（二
    ）速限設置不當，抗告人對於超速行為無故意過失；（三）
    本案之測速儀器未通過經濟部標準檢驗局檢定，該測速照片
　　無證據能力云云，請求撤銷原裁定，更為適法之裁定云云。
三、按行車速度，依標誌或標線之規定，道路交通安全規則第九
    十三條第一項前段定有明文。又汽車駕駛人，行車速度超過
    規定之最高時速者，處新臺幣（下同）一千二百元以上二千
    四百元以下罰鍰，道路交通管理處罰條例第四十條第一項定
    有明文。駕駛人行車速度超過規定之最高時速未滿二十公里
    者，如駕駛汽車，在期限內到案聽候裁決者，處一千七百元
    罰鍰，違反道路交通管理事件統一裁罰基準表亦有明文。次
    按舉發違反道路交通管理事件，經汽車所有人依通知單之應
    到案日期到案，汽車所有人未另行告知違規駕駛人姓名，依
    道路交通管理處罰條例第八十五條第三項之規定，認定應歸
    責於車輛所有人，而處罰車輛所有人，違反道路交通管理事
    件統一裁罰基準及處理細則第二十四條、道路交通管理處罰
    條例第八十五條第三項均已明定。
四、經查：
  (一)本件受處分人泓廷商務法律事務所所有之車牌號碼六五八○
    －ＤＮ號自用小客車，於民國九十三年十二月二十七日上午
    九時三十四分許，行經臺北市○○路、立德路（往北投）時
    ，受處分人所有之該部自用小客車違反該路段時速五十公里
    之行車速限，以時速六十七公里之速度超速行駛，經原舉發
    單位臺北市政府警察局北投分局員警洪一生，依雷達感應測
    速照相機所攝得之採證照片，以受處分人違反道路交通管理
    處罰條例第四十條第一項規定為由，逕行掣單舉發。嗣經受
    處分人於應到案日期前向原處分機關提出申訴，惟並未同時
    告知處罰機關實際之違規駕駛人，經原處分機關臺北市交通
    事件裁決所函請原舉發單位調查結果，仍認受處分人所有前
    揭車號汽車確有上開違規行為，乃依道路交通管理處罰條例
    第四十條第一項規定，以受處分人所有之汽車有上開超過規
    定之最高時速未滿二十公里行駛之違規行為，於九十四年三
    月九日裁處罰鍰一千七百元，有臺北市政府警察局舉發違反
    道路交通管理事件通知單、採證照片、違反道路交通管理事
    件裁決書、臺北市政府警察局北投分局函、裁決所函等件足
    據。
  (二)受處分人否認有上揭違規行為，並辯稱：系爭測速照相機未
    符合國家標準，其正確性可疑，且依採證照片所示，該路段
    同一時間有多台車輛經過，雷達測速照相器可能發生偵測錯
    誤，並質疑在舉發拍照地點同路段前三十公尺所設置之速限
    標誌為七十公里，顯有誤導駕駛人之虞，且舉發路段速限標
    示不當、速限設置不當及測速儀器未通過經濟部標準檢驗局
    檢定云云。經查：
    1.受處分人上揭違規事實，有現場超速採證照片二幀在卷足
      憑，並據證人即舉發之警員洪一生於原審調查時到庭證稱
      ：「用我們雷達測速拍照的，這是設置在臺北市○○區○
      ○路與立德路口，淡水往臺北的方向，我依據超速照相的
      照片舉發車號六五八○－ＤＮ自用小客車超速駕駛。庭呈
      的測速照片第一張上面的是日期標示，左邊是感應線圈的
      車道，左下方是我們照片照編碼，左上角是感應整個區塊
      的距離，右下角是我們路段位置的代號。第二張測速照片
      上面跟左邊的標示都與上一張相同，只有右下角Ｖ等於６
      ７是指該車的車速。」、「（問該路段依照你所提出的這
      兩張照片，違規車輛係行駛在何車道？請詳細說明。）第
      一個車道。在照片上顯示的是遊覽車是行走在左轉車道，
      這個不是第一車道，本件的違規車輛正好行駛在第一、二
      車道中間，該車壓到第一車道的感應線，所以照片會顯示
    　第一車道。」、「（問提示附圖一、二請具體說明該路段
      的速限？）附圖一上照片：設置在舉發地點之前五十公尺
    　左右，大度路跟關渡路口中間分隔島，是規定該路段的時
      速。附圖一下照片：是近拍的照片。附圖二上照片：經過
      該路段之後大概一百公尺之速限標示是七十公里，是規範
      大度路之後往北投方向的速限規範。附圖二下照片：是規
      範整個路口的前景。」、「路段從淡水那邊有設立一個速
      限五十公里，經民眾反應，交通大隊怕民眾看不到，而特
      別加裝的限速牌，並註明前方有測速照相，並請駕駛人注
      意。」等語明確（見原審卷第35、36頁），並有證人庭呈
      之測速照片二張、舉發地點速限標示牌照片二張、大渡路
      口七十公里速限標示牌二張，且有臺北市政府警察局北投
      分局九十四年五月二十四日北市警投交字第○九四三二○
      四四一○○號函及所附照片六張足稽。依上開測速照片上
      所示受處分人所有車號六五八○－ＤＮ號自用小客車超速
      違規行駛之車道係第一車道，而測速照片二張均顯示受處
      分人所有之前開車輛確有行駛在第一車道上且當時車速為
      六十七公里，超過該路段速限之五十公里，而超速十七公
      里行駛之事實，足堪認定。受處分人否認有上揭違規行為
      ，並以雷達測速照相器可能發生偵測錯誤為辯，核無足採
      。
    2.再則，證人即舉發之警員洪一生所證及卷附之上揭該路段
      速限相關照片，可證舉發路段前五十公尺處設有該路段速
    　限五十公里速限之標誌，越過路口後方一百公尺處，所設
      之速限七十公里之標示，係為規範大度路之後，往北投方
      向的快速路段之速限，依標誌設置位置、方式，並無誤導
      駕駛人之虞，受處分人所辯該標示顯有誤導駕駛人，舉發
      路段速限標示不當違反明確性原則及速限設置不當云云，
      委無足取。
    3.末查，上揭設置於大度路、立德路口拍攝測速照片供舉發
      受處分人違規行為之測速器為線圈感應式闖紅燈兼測速照
      相器，雖經濟部標準檢驗局未設有相關檢驗規範，然該器
      材已經通過製造國荷蘭中央標準局之檢驗，並經使用機關
      派專人保管維護，此有臺北市政府警察局交通警察大隊九
      十四年六月七日北市警交大三字第○九四三二四六○○○
      ○號函及所附本院認證書、荷蘭中央標準局認證書在卷足
      稽，受處分人所提出電子報之新聞資料，以指摘本件測量
      數據不準確測速儀器未通過經濟部標準檢驗局檢定，該測
      速照片無證據能力云云，自無足採，本件事證明確，違規
      行為堪以認定，應依法論處。
  (三)綜上所述，本件抗告人所有之前揭車輛之違規事實明確，原
    審裁定駁回異議，經核並無不合，本件抗告意旨以：舉發路
    段速限標示不當違反明確性原則，原處分機關依該不當標示
    處罰，顯有違誠信原則；速限設置不當，抗告人對於超速行
    為無故意過失；本案之測速儀器未通過經濟部標準檢驗局檢
    定，該測速照片無證據能力云云，為無理由，應予駁回。
四、據上論結，應依道路交通案件處理辦法第26條，刑事訴訟法
    第412條，裁定如主文。
中　　華　　民　　國　　94　　年　　8 　　月　　31　　日
                  交通法庭審判長法　官  溫耀源
　　　　　　　　　　　　　　　　法  官  周政達
　　　　　　　　　　　　　　　　法  官  邱同印
以上正本證明與原本無異。
不得再抗告。
  　　　　　　　　　　　　　　　書記官  莊昭樹
中　　華　　民　　國　　94　　年　　8 　　月　　31　　日
